臺灣橋頭地方法院民事裁定
111年度訴字第552號
原      告  台新國際商業銀行股份有限公司

法定代理人  尚瑞強  


訴訟代理人  蘇炳璁  
            陳瑋杰  
被      告  吳玲美  

            曾吳淑惠
            吳素雲  
            吳旭娟  
            吳韋璁即吳建昌之繼承人


            吳姝蓉即吳建昌之繼承人


上列當事人間請求代位分割遺產事件，本院裁定如下：
　　主　文
本件移送臺灣高雄少年及家事法院。　　
    理　由
一、按訴訟之全部或一部，法院認為無管轄權者，依原告聲請或
    依職權以裁定移送於其管轄法院，民事訴訟法第28條第1項
    定有明文。次按家事事件法所定家事事件由少年及家事法院
    處理之；因繼承回復、遺產分割、特留分、遺贈、確認遺囑
    真偽或其他繼承關係所生請求事件為丙類事件，得由繼承開
    始時被繼承人住所地之法院、主要遺產所在地之法院管轄，
    家事事件法第2條前段、第3條第3項第6款、第70條分別定有
    明文。又所謂專屬管轄，係指法律規定某類事件專屬一定法
    院管轄之謂，凡法律規定某類事件僅得由一定法院管轄者，
    縱未以法文明定「專屬管轄」字樣，仍不失其專屬管轄之性
    質。而家事事件法第2條規定係依事件之性質而定其管轄誰
    屬之事務管轄，具有專屬、強制性質，少年及家事法院對於
    家事事件之管轄，相較於普通法院，性質上屬專屬管轄。而
    債權人依民法第242條規定提起代位訴訟，僅係當事人適格
    及法定訴訟擔當之明文，與訴訟標的之認定無關，故代位分
    割遺產訴訟，所涉者同屬繼承人間之遺產分割訴訟，其本質
    仍為丙類事件，應屬家事事件。
二、原告起訴主張訴外人即被代位人吳建德積欠其債務未償，被
    繼承人吳尚卿所遺留如附表所示遺產（下稱系爭遺產），應
    由吳建德及被告按應繼分比例繼承之，惟吳建德卻怠於行使
    遺產分割請求權，致原告無從就系爭遺產取償。爰依民法第
    242條規定，代位吳建德請求分割系爭遺產，核屬家事事件
    法第3條第3項第6款所規定之家事事件，揆諸前揭說明，應
    專屬家事法院管轄。又繼承開始時被繼承人吳尚卿之住所地
    位於高雄市旗山區，有除戶戶籍謄本1紙在卷可稽（見審訴
    卷一第73頁），故本件應由臺灣高雄少年及家事法院管轄，
    爰依職權將本件移送該管轄法院，爰裁定如主文。
中　　華　　民　　國　　111 　年　　10　　月　　6 　　日
                  民事第二庭  法  官　蕭承信
以上正本係照原本作成。
如對本裁定抗告須於裁定送達後10日內向本院提出抗告狀，並繳
納裁判費新臺幣1,000元。
中　　華　　民　　國　　111 　年　　10　　月　　6 　　日
                              書記官　林慧雯　　　　　　　　　
附表：被繼承人吳尚卿之遺產
編號 種類 名稱 權利範圍（公同共有）  1　 土地 高雄市○○區○○段000地號　 44/240　  2　 土地 高雄市○○區○○段00000地號 32/240　  3　 土地 高雄市○○區○○段00000地號 32/240　  4　 土地 高雄市○○區○○段00000地號 25/240　  5　 土地 高雄市○○區○○段00000地號 25/240　  6　 土地 高雄市○○區○○段00000地號 13/240　  7　 土地 高雄市○○區○○段00000地號 25/240　  8　 土地 高雄市○○區○○段00000地號 12/240　  9　 土地 高雄市○○區○○段000地號　 45/240　  10 土地 高雄市○○區○○段00000地號 33/240　  11 土地 高雄市○○區○○段00000地號 45/240　  12 土地 高雄市○○區○○段000地號　 25/240　  13 土地 高雄市○○區○○段00000地號 12/240　  14 土地 高雄市○○區○○段00000地號 25/240　  15 土地 高雄市○○區○○段000000地號 13/240　  16 土地 高雄市○○區○○段00000地號 25/240　  17 土地 高雄市○○區○○段00000地號 13/240　  18 土地 高雄市○○區○○段00000地號 12/240　  19 土地 高雄市○○區○○段000地號　 12/240　  20 投資 台灣水泥股份有限公司股份1股　 全部